Archives communales de Marsolan
Archives départementales du Gers
- Archives modernes (postérieures à 1789)
  - Finances de la commune
    - Revenus et charges de la commune
      - Emprunts: extraits des registres des délibérations du conseil municipal, contrats, tableau d'amortissement, arrêtés préfectoraux, correspondance., 1817-1940; ESUPPL 10696; Commune de Marsolan
        Marsolan (Gers, France); comptabilité publique; dette publique
      - Emprunt de 112 000 francs pour des travaux d'électrification: registre à souche des obligations., 1927-1928; ESUPPL 10917; Commune de Marsolan
        Marsolan (Gers, France); dette publique
  - Édifices communaux. Monuments et établissements publics
    - Édifices publics
      - Plan général du village (dressé par l'inspecteur des bâtiments communaux de l'arrondissement)., 1860; ESUPPL 10697; Commune de Marsolan
        plan; Marsolan (Gers, France)
      - Maison communale. - Construction: extraits des registres des délibérations du conseil municipal, devis, cahiers des charges, procès-verbaux d'adjudication, correspondance (1818-1821); travaux et réparations: devis, factures, relevés de compte (1887-1889); photographie (s.d.); mise en location: extraits des registres des délibérations de la commune, baux, correspondance (1938-1943)., 1818-1943, s.d.; ESUPPL 10698; Commune de Marsolan
        Marsolan (Gers, France); hôtel de ville
      - Couverture du lavoir: devis., [XIXe siècle]; ESUPPL 10699; Commune de Marsolan
        Marsolan (Gers, France); lavoir
      - Pont à bascule. - Pose: catalogue d'une entreprise, procès-verbal de reconnaissance et de réception définitive, correspondance., 1915-1917; ESUPPL 10700; Commune de Marsolan
    - Édifices du culte et cimetières
      - Église., 1894-1922; ESUPPL 10703 - 10704; Commune de Marsolan
        Marsolan (Gers, France); édifice cultuel
        - Travaux de toiture, demande de subvention au conseil municipal par le conseil de fabrique: descriptif des travaux à réaliser, extrait des registres des délibérations du conseil de fabrique, extrait des registres des délibérations du conseil municipal (1894); restauration du clocher, de la façade nord de l'église, des murs d'enceinte de l'ancien cimetière et nivellement des sols: affiche d'adjudication, bordereaux des prix, devis, décompte définitif, arrêté préfectoral, correspondance (1897-1910); installation d'une horloge au clocher: extraits des registres des délibérations du conseil municipal, devis, factures (1909-1910); refonte d'une cloche: facture, mémoire des travaux, extrait des registres des délibérations du conseil municipal (1921-1922)., 1894-1922; ESUPPL 10703
          Marsolan (Gers, France); édifice cultuel; horloge publique
        - Restauration des contreforts d'angle du clocher: plan., 1898; ESUPPL 10704
          plan; Marsolan (Gers, France); édifice cultuel
      - Cimetière., 1805-1899; ESUPPL 10701, 10705; Commune de Marsolan
        Marsolan (Gers, France); cimetière
        - Établissement du cimetière: enquête de commodo et d'incommodo., 1805; ESUPPL 10701
          Marsolan (Gers, France); cimetière; travaux d'utilité publique
        - Restauration des murs de soutènement et nivellement des sols: plans., 1897-1899; ESUPPL 10705
      - Presbytère. - Réparations: ordonnance royale, procès-verbaux, cahier des charges, devis, procès-verbaux d'expertise, factures, correspondance (1824-1825, 1900-1901); vente du presbytère et du pâtus: cahier des charges, dessin, extraits des registres des délibérations du conseil municipal, procès-verbal d'enquête, procès-verbaux d'expertise, procès-verbal de reconnaissance, procès-verbal d'adjudication, correspondance 1865-1870); mise en location: extraits des délibérations du conseil municipal, notes, baux, correspondance (1907-1938)., 1824-1938; ESUPPL 10702; Commune de Marsolan
        Marsolan (Gers, France); presbytère
    - Édifices à usage d'établissements d'enseignement, de sciences et d'art
      - École des garçons. - Projet d'aménagement et travaux: devis, traités de gré à gré, plans, bordereaux des prix, rapport, correspondance (1913-1937). École des filles. - Acquisition d'une maison et travaux: déclaration d'ouverture, procès-verbal de réception des travaux, rapport d'expertise, plan, extraits des registres des délibérations du conseil municipal, contrat de vente, devis, factures, correspondance (1861-1933). Logement des instituteurs. - Réparations: devis, factures, traité de gré à gré, extraits des registres des délibérations du conseil municipal, mémoire d'honoraires, correspondance (1867-1923). Aménagement d'un terrain de sport provisoire: exposé, devis, plans, extrait des registres des délibérations du conseil municipal (1941)., 1834-1941; ESUPPL 10706; Commune de Marsolan
        plan; Marsolan (Gers, France); école; installation sportive
      - Acquisition d'une maison pour le service de l'instruction primaire: plan., 1860; ESUPPL 10707; Commune de Marsolan
        plan; Marsolan (Gers, France); école
  - Biens communaux. Terres. Bois. Eaux
    - Biens communaux
      - Biens communaux usurpés: listes des acquéreurs, croquis, état des biens usurpés, ordonnances royales, procès-verbaux, extraits des registres des délibérations du conseil municipal, offres d'achat des biens usurpés, correspondance., 1817-1828; ESUPPL 10708; Commune de Marsolan
        Marsolan (Gers, France); biens communaux
    - Bois
      - Vente de pieds d'acacia: procès-verbaux estimatifs, traité de gré à gré, extrait des registres des délibérations du conseil municipal., 1932; ESUPPL 10709; Commune de Marsolan
        Marsolan (Gers, France); bois; coupe de bois
    - Propriétés et droits divers
      - Concessions au cimetière. - Tarification: arrêté préfectoral., 1858; ESUPPL 10710; Commune de Marsolan
        Marsolan (Gers, France); cimetière; concession funéraire
    - Biens nationaux
      - Biens nationaux: état de ceux qui n'ont pas payés les matériaux, liste de ceux qui ont acquis des biens nationaux, expédition concernant le cimetière de Tressens, procès-verbal de vente., an III-an VII; ESUPPL 10711; Commune de Marsolan
        Marsolan (Gers, France); biens nationaux; Révolution de 1789
  - Travaux publics. Voirie. Moyens de transport. Régime des eaux
    - Travaux publics et voirie en général
      - Voirie communale. - Rue principale du village, pavage: procès-verbaux, correspondance (1890-1891); remise en état des chaussées, marché pour la fourniture d'agrégats routiers: devis, bordereau des prix, détail estimatif (1960)., 1890-1960; ESUPPL 10712; Commune de Marsolan
        Marsolan (Gers, France); réseau routier; voie communale
      - Chemins ruraux., 1853-1900; ESUPPL 10713 - 10714; Commune de Marsolan
        Marsolan (Gers, France); réseau routier; chemin rural
        - États généraux., 1853, 1899; ESUPPL 10713
        - Chemin dit de Lartigue, sollicitation de classement au rang de chemin vicinal: rapport de l'ingénieur (1864); chemin situé sous le sol Dorgan, construction d'un mur de soutènement: rapport, déclaration, devis (1879-1899); chemin n°7 de Las Cabanes, reconnaissance et construction d'un mur: arrêté préfectoral, cahier des charges, traité de gré à gré, devis, bordereau des prix, décompte des travaux, factures (1897-1900); chemin de Cuq au Sourdet, construction d'un pont sur le ruisseau de l'Auchie: tableau des souscripteurs (1900)., 1864-1900; ESUPPL 10714
      - Chemins vicinaux., 1816-1947; ESUPPL 10715 - 10721; Commune de Marsolan
        Marsolan (Gers, France); réseau routier
        - États généraux, procès-verbaux de reconnaissance des chemins à classer au rang des chemins vicinaux., 1816-1903; ESUPPL 10715
        - Chemin n°4 de Marsolan au Mas-d'Auvignon, rectification: devis, rapports de l'ingénieur, procès-verbal de l'enquête, état estimatif des terrains, extraits des registres des délibérations du conseil municipal, bordereaux, plans parcellaires, profil en long, extrait du journal Le Républicain, correspondance (1882-1893); chemin n°6 de Marsolan à Orens, usurpations: rapport de l'ingénieur (1877); chemin n°9: actes de vente pour cause d'utilité publique (1872); chemin n°12, déviation: rapport de l'ingénieur (1874); chemin n°13 de Saint-Puy à La Roumieu, volonté de classement au rang de 1ere catégorie et projet de rectification: rapports de l'ingénieur, plan, profil en long, décision de la commission départementale, certificat, actes de vente pour cause d'utilité publique, état estimatif (1873-1895); chemin n°14 de Cavet-blanc à Cauboué, rectification: rapport de l'agent-voyer, état parcellaire (1896); autres chemins: rapports, délibération du service vicinal, ordonnances royales, correspondance (1819-1941)., ESUPPL 10716
          Marsolan (Gers, France); réseau routier; voie intercommunale
        - Budget des chemins vicinaux: état indicatif des travaux à exécuter, budgets, chapitres additionnels au budget, situation des chemins vicinaux et dépenses à faire et ressources à créer et propositions pour l'emploi du reliquat, livre des détail des recettes et dépenses pour réparations, arrêtés préfectoraux fixant le contingent de la commune, extraits des registres des délibérations du conseil municipal., 1842-1947; ESUPPL 10717
        - Travaux de réparation et entretien des chemins vicinaux: rôles de prestation en argent ou en nature., 1837-1919; ESUPPL 10718 - 10719
          - 1837, 1839-1845, 1850, 1867, 1874., 1837-1874; ESUPPL 10718
          - 1890-1919., ESUPPL 10719
            Lacunes des années 1907-1908, 1911 et 1917-1918.
        - Prestations en nature: instruction, listes des individus qui n'ont pas rempli leurs tâches, tarifs pour la conversion des journées de prestations en tâches., 1821-1874; ESUPPL 10720
        - Entretien des chemins vicinaux, extraction des pierres: devis, cahiers des charges, adjudications officieuses, correspondance., 1897-1911; ESUPPL 10721
      - Chemin de grande communication n°66 de Nérac à Fleurance: extraits des registres des délibérations du conseil municipal, extraits des procès-verbaux des délibérations du conseil général, rapports de l'ingénieur, arrêtés préfectoraux, état estimatif, plan parcellaire, profils en long, pétition, procès-verbal d'enquête, actes de vente pour cause d'utilité publique, promesse de vente, correspondance., 1864-1892; ESUPPL 10722; Commune de Marsolan
        acte authentique; Marsolan (Gers, France); réseau routier; route départementale; travaux d'utilité publique; propriété publique
      - Parcelles, jardins et autres biens communaux. - Aliénation: actes de vente et de cession, extraits des registres des délibérations du conseil municipal, procès-verbaux, cahier des charges, arrêtés préfectoraux, déclaration., 1838-1982; ESUPPL 10723; Commune de Marsolan
      - Patus communal. - Aliénation d'une partie en faveur de M. Palazo: plan, extrait des registres des délibérations du conseil municipal, arrêté préfectoral, rapport d'expertise, correspondance., 1878-1879; ESUPPL 10724; Commune de Marsolan
        Marsolan (Gers, France); biens communaux; pâturage
    - Moyens de transport et travaux divers
      - Électrification., 1924-1941; ESUPPL 10725 - 10727; Commune de Marsolan
        Marsolan (Gers, France); distribution électrique
        - Distribution d'énergie électrique., 1924-1941; ESUPPL 10725 - 10726
          - Établissement du réseau: arrêtés préfectoraux, extraits des registres des délibérations du conseil municipal, dossier de demande de concession par la société pyrénéenne d'énergie électrique, rapports, états des lignes, factures, police d'abonnement, cahier des souscripteurs pour l'emprunt communal, correspondance., 1924-1941; ESUPPL 10725
          - Concession: arrêté préfectoral, contrat de concession, procès-verbal de remise des ouvrages, avenant au contrat de concession, plans des lignes, correspondance., 1928-1938; ESUPPL 10726
        - Syndicat intercommunal d'électrification de Lectoure: questionnaire d'enquête pour connaitre les futurs usages, circulaires., [décennie 1930]; ESUPPL 10727
          Marsolan (Gers, France); distribution électrique; établissement public de coopération intercommunale
  - Cultes
    - Culte catholique
      - Fabrique: budgets, état des dépenses, extraits des registres des délibérations du conseil de fabrique, arrêtés préfectoraux et impériaux, correspondance., 1819-1901; ESUPPL 10728; Commune de Marsolan
        Marsolan (Gers, France); fabrique d'église
      - Célébration du culte catholique. Tenue des offices et réunions publiques: arrêté municipal, déclarations, télégrammes (1818, 1906); nomination du curé: correspondance (1910)., 1818-1910; ESUPPL 10729; Commune de Marsolan
        Marsolan (Gers, France); culte
  - Assistance et prévoyance
    - Bureaux de bienfaisance, secours d'urgence
      - Bureau de bienfaisance., 1811-2005; ESUPPL 10730 - 10738; Commune de Marsolan
        Marsolan (Gers, France); structure communale d'aide sociale
        - Conseil d'administration. - Nomination de membres: arrêtés préfectoraux (1935-1943); correspondance (1831-1864)., 1831-1943; ESUPPL 10730
        - Registres des délibérations., 1830-2005; ESUPPL 10731 - 10732
          registre; délibération; Marsolan (Gers, France); structure communale d'aide sociale
          - 1830-1855., ESUPPL 10731
          - 1856-1949, 1979-2005., ESUPPL 10732
            Concerne aussi le bureau d'aide sociale et le centre communal d'action sociale, le registre a été réemployé.
        - Budgets et chapitres additionnels., 1831-1937; ESUPPL 10733
          budget; budget primitif; budget supplémentaire; Marsolan (Gers, France); structure communale d'aide sociale
        - Comptes de gestion., 1843-1930; ESUPPL 10734
          compte de gestion; Marsolan (Gers, France); structure communale d'aide sociale
        - Comptes administratifs., 1840-1935; ESUPPL 10735
          compte administratif; Marsolan (Gers, France); structure communale d'aide sociale
        - Comptabilité. - Dépenses et rentes: mandat de paiement, factures, extraits des registres des délibérations du bureau de bienfaisance, états des dépenses, état du passif., 1915-1935; ESUPPL 10736
          pièce comptable; Marsolan (Gers, France); structure communale d'aide sociale
        - Statistiques et états sur la situation financière., 1853-1938; ESUPPL 10737
          statistique; Marsolan (Gers, France); structure communale d'aide sociale
        - Dons, legs et rentes accordés au bureau et aux pauvres de la commune: registre des recettes, arrêtés préfectoraux, actes notariés, correspondance., 1811-1886, 1982; ESUPPL 10738
          Marsolan (Gers, France); structure communale d'aide sociale; dons-et-legs
      - Secours d'urgence. - Demande: correspondance., 1931; ESUPPL 10739; Commune de Marsolan
    - Établissements hospitaliers, hospitalisation
      - Asile public départemental d'aliénés. - Présentation de l'établissement: prospectus (1868); placement à l'asile et paiement des dépenses: procès-verbal de mise en bière d'un pensionnaire, arrêté préfectoral, notice, correspondance (1861-1931)., ESUPPL 10740; Commune de Marsolan
        Marsolan (Gers, France); maladie mentale; établissement public d'hospitalisation
      - Hospice de Lectoure. - Admission: extrait du registre des délibérations de la commission admission de l'hospice, correspondance., 1892-1931; ESUPPL 10741; Commune de Marsolan
        Marsolan (Gers, France); établissement médico social
    - Application des lois d'assistance et de prévoyance
      - Assistance médicale gratuite., 1892-1945; ESUPPL 10742 - 10743; Commune de Marsolan
        Marsolan (Gers, France); aide médicale
        - Admission: livrets d'admission, cartes individuelles, extraits des registres des délibérations du conseil municipal, correspondance., 1898-1945; ESUPPL 10742
        - Bénéficiaires: listes des assistés, listes des assurés sociaux indigents., 1892-1935; ESUPPL 10743
          liste nominative; Marsolan (Gers, France); aide médicale
      - Protection du premier âge et de l'enfance., 1897-1945; ESUPPL 10744 - 10745; Commune de Marsolan
        Marsolan (Gers, France); protection maternelle et infantile; enfant
        - Placement des nourrissons en nourrices: registre., 1897-1945; ESUPPL 10744
        - Assistance aux femmes en couche: états et listes nominative des femmes enceintes, notes individuelles, certificats d'allaitement, note, instructions, extrait des registres des délibérations du conseil municipal, correspondance., 1921-1945; ESUPPL 10745
          Marsolan (Gers, France); protection maternelle et infantile; femme
      - Assistance aux vieillards, infirmes et incurables: formulaires de demande d'admission, extraits du registre des délibérations de la commission administrative du bureau d'assistance et du conseil municipal, état nominatif des bénéficiaires, registre des réclamations, états des dépenses, cartes d'identité, correspondance., 1907-1942; ESUPPL 10746; Commune de Marsolan
        Marsolan (Gers, France); personne âgée
      - Retraites ouvrières et paysannes: notices et instructions, notes, cartes de bénéficiaires, bordereaux, reçus, certificats de vie, correspondance., 1911-1935; ESUPPL 10747; Commune de Marsolan
        Marsolan (Gers, France); assurance vieillesse
      - Allocations aux familles de militaires et pensions aux militaires: décisions de la commission cantonale, registre des demandes, certificats de soutien de la famille, correspondance (1915-1940). Veuves de guerre, dettes: notes individuelles (1932-1933)., ESUPPL 10748; Commune de Marsolan
        Marsolan (Gers, France); protection sociale; prestation familiale; allocation militaire
      - Victimes de guerre. - Prise en charge des soins médicaux: listes des bénéficiaires notes, certificat de radiation, bulletin d'arrivée, correspondance., 1919-1939; ESUPPL 10749; Commune de Marsolan
        Marsolan (Gers, France); protection sociale; prestation familiale; allocation militaire; victime de guerre
      - Allaitement, assistance aux vieillards et incurables, retraites ouvrières et paysannes, encouragement aux familles nombreuses et assistance médicale gratuite: cahier d'enregistrement des bénéficiaires., 1926-1943; ESUPPL 10750; Commune de Marsolan
        Marsolan (Gers, France); protection sociale; prestation familiale
      - Encouragement aux familles nombreuses: reçus de déclaration, instructions, cartes d'identité, correspondance., 1927-1938; ESUPPL 10881; Commune de Marsolan
      - Caisse départementale des assurances sociales. - Mise en place de la nouvelle législation: instructions et circulaires, notices, arrêté préfectoral, formulaires de déclaration, feuillets de cotisation, correspondance., 1931-1942; ESUPPL 10882; Commune de Marsolan
      - Accidents de travail: certificats médicaux, formulaires de déclaration d'adhésion à la législation sur les accidents du travail agricole, certificats de blessure, formulaires de déclaration d'accident, certificats constatant l'accident, correspondance., 1923-1949; ESUPPL 10883; Commune de Marsolan
        Marsolan (Gers, France); accident du travail
  - Instruction publique. Sciences, lettres et arts
    - Instruction publique
      - Instituteurs et institutrices. - Nomination, indemnités et logement: extraits du registre des délibérations de l'instruction publique du Gers, correspondance (1828-1882). Fournitures scolaires: factures (1833, 1920-1937). École des garçons. - Point de situation: questionnaire (1834). Mise en place de la gémination: pétition des parents, correspondance (1953). Caisse des écoles. - Création: extrait du procès-verbal des délibérations du conseil municipal, projet de statuts (1881, 1930)., 1828-1953; ESUPPL 10884; Commune de Marsolan
        Marsolan (Gers, France); instituteur; rémunération; fourniture scolaire
      - Gestion des effectifs: listes des élèves admis gratuitement., 1851-1881; ESUPPL 10885; Commune de Marsolan
        liste nominative; Marsolan (Gers, France); élève
      - Pupilles de la nation: déclarations de placement., 1933-1935; ESUPPL 10887; Commune de Marsolan
        Marsolan (Gers, France); pupille de la nation
  - Pièces ne rentrant pas dans les séries précédentes
    - Collection d'actes notariés concernant des habitants de la commune., 1865-1942; ESUPPL 10888; Commune de Marsolan
      acte authentique; Marsolan (Gers, France)